【裁判字號】    97,交聲,2403
【裁判日期】    971231
【裁判案由】    聲明異議
【裁判全文】
臺灣高雄地方法院交通事件裁定       97年度交聲字第2403號
原處分機關  高雄市政府交通局
異  議  人
即受處分人  甲○○
上列異議人即受處分人因違反道路交通管理組罰條例案件，對於
原處分機關即高雄市交通事件裁決中心於民國97年10 月7日所為
之處分（高市交裁字第裁32-B00000000號）聲明異議，本院裁定
如下：
    主  文
異議駁回。
    理  由
一、聲明異議意旨略以：異議人遭警方攔檢時，有將執業登記證
    依規定安置在車內指定之插座，員警雖以未置放執業登記證
    之「副證」為由，掣單舉發違規，惟道路交通法規並無未置
    放執業登記證之「副證」而處罰之規定，也未規定執業登記
    證之副證須每年送交通大隊檢驗，故異議人並無任何違規行
    為，為此聲明異議等語。
二、按計程車應於儀錶板上右側與右前座椅背設置執業登記證插
    座，並於右前座椅背標示牌照號碼；未經核定之標識及裝置
    不得設置；計程車駕駛人應將執業登記證置於儀錶板上右側
    ，執業登記證副證置於右前座椅背插座，道路交通安全規則
    第42條第2 項、計程車駕駛人執業登記管理辦法第13條第1
    項分別定有明文。又計程車駕駛人向警察機關辦理執業登記
    而領取之執業登記證，未依規定安置車內指定之插座或以他
    物遮蔽者，處新臺幣（下同）1,500 元罰鍰，亦為道路交通
    管理處罰條例第36條第5 項所明定。
三、經查，本件受處分人即異議人（下稱異議人）甲○○為營業
    自小客車駕駛人，駕駛車牌號碼ZE-210號營業用自小客車維
    生，於97年10月7 日下午1 時35分許，在高雄市○○區○○
    路與裕誠路口，因未於右前座椅背後方插座放置執業登記證
    副證，經高雄市政府警察局左營分局新莊派出所員警，以受
    處分人「執業登記證未依規定安置車內指定之插座」，違反
    道路交通管理處罰條例第36條第5 項規定，依法採證掣單舉
    發，並由原處分機關依道路交通管理處罰條例第36條第5 項
    規定，裁處罰鍰新臺幣1,500 元等情，有公路監理電子閘門
    查詢單、高雄市政府警察局高市警交字第B00000000 號舉發
    違反道路交通管理事件通知單、97年10月7 日高雄市政府交
    通局高市交裁字第裁32-B00000000號違反道路交通管理事件
    裁決書影本各1 份附卷可稽。且異議人自承僅將執業登記證
    置放在右前座擋風玻璃前之插座，但未將執業登記證之副證
    置放在右前座椅背之插座，亦有電話紀錄查詢表1 紙存卷可
    證。是其未於右前座椅背後方插座放置執業登記證副證，而
    違反道路交通安全規則第42條第2 項及道路交通管理處罰條
    例第36條第5 項規定之事實，堪以認定。
四、異議人雖又辯稱：道路交通法規並未規定執業登記證之副證
    須每年送交通大隊檢驗云云，惟此與本案違規事實無關，自
    不足為異議人有利之認定。從而原處分機關之裁處並無不當
    ，本件異議為無理由，應予駁回。
據上論斷，應依道路交通案件處理辦法第19條，裁定如主文。
中    華    民    國    97    年    12    月    31    日
                  交通法庭  法  官  羅立德
以上正本證明與原本無異。
如不服本裁定應於送達後5日內向本院提出抗告狀。
中    華    民    國    97    年    12    月    31    日
                            書記官  賴朱梅


司法院資訊處製作；財團法人民間司法改革基金會備份。
